【裁判字號】    90,交聲,50
【裁判日期】    900314
【裁判案由】    聲明異議
【裁判全文】
臺灣臺南地方法院交通事件裁定                        九十年度交聲字第五號
    移送機關  交通部公路局嘉義區監理所麻豆監理站
    受處分人  甲○○
    即異議人
右列受處分人因違反道路交通管理處罰條例案件，對於交通部公路局嘉義區監理所麻
豆監理站九十年二月七日所為之裁決處分（處分案號：麻監裁車字第七五—ＡＧ00
00000號）聲明異議，本院裁定如左：
    主  文
原處分撤銷。
甲○○行經有燈光號誌管制之交岔路口闖紅燈，處罰鍰壹仟貳佰元，並記違規點數參
點。
    理  由
一、原處分意旨略以：受處分人即異議人甲○○於民國八十九年十月十八日晚間八時
    二十四分許，駕駛車牌號碼ＢＩ—０四四一號自用小客車，行經台北市○○○路
    ○段時，為台北市政府警察局交通大隊以照相方式，逕行舉發其闖紅燈之違規行
    為，嗣經移送機關即交通部公路局嘉義區監理所麻豆監理站，以違規事實明確，
    裁處罰鍰新台幣三千六百元。
二、按汽車駕駛人，行經有燈光號誌管制之交岔路口闖紅燈者，處六百元以上一千二
    百元以下罰鍰，並記違規點數三點，道路交通管理處罰條例第五十三條及第六十
    三條第一項第三款分別定有明文。
三、受處分人即異議人甲○○固坦承有於上開時間，駕車行經台北市○○○路○段，
    而在交岔路口為台北市政府警察局交通大隊以照相方式，拍攝於紅燈亮時，其駕
    駛之小客車仍於交岔路口之事實，然其否認有何闖紅燈之違規行為，辯稱：拍照
    時，其車正在煞車中，可能因塞車或突發狀況，而於紅燈亮前，即煞車停於該處
    ，故以照片所攝內容，逕認其有闖紅燈之行為，並不合理云云。
四、經查，本件受處分人即異議人甲○○於前述時間，駕駛上開自用小客車，行經台
    北市○○○路○段之設有燈光號誌管制之交岔路口時闖紅燈等事實，除有台北市
    政府警察局北市警交大第ＡＧ0000000號舉發違反道路交通管理事件通知
    單一紙及現場照片二張附卷可參外，另異議人所駕駛之小客車照片，第一張受照
    時間為黃燈亮二‧九秒轉為紅燈亮一‧六秒後，以時速三十公里之速度通過停止
    線，至第二張受照時間則為紅燈亮後二‧六秒等情，亦有台北市政府警察局內湖
    分局八十九年十二月二日北市警內分交字第八九六三四五四九００號書函一份在
    卷可佐。據此足見異議人之小客車第一次受照時，尚以時速三十公里之速度前進
    中，而非靜止於受照處，故異議人所辯：其係紅燈亮前，即煞停於受照處云云，
    顯非實在。又觀諸該二紙現場照片內容，可知異議人小客車之前方車輛，離異議
    人之小客車，尚有一段距離，假若異議人當時係因塞車，而煞停於受照處，則其
    見前車向前行駛，應會立即起步跟上，衡情應無待前車行進至一大段距離後，始
    起步行駛之理。另就該二紙照片觀察，異議人駕車行經該處時，亦無其他突發狀
    況發生，而異議人復未提出其他可供調查之事證，以資證明其小客車受照當時，
    有何特殊之突發狀況。因之，異議人有於前述時、地，駕車闖紅燈之事實，應堪
    認定，是異議人上述所辯，顯均係卸責之詞，委不足採。
五、綜上所述，本件受處分人即異議人甲○○有於上述時、地，駕駛小客車闖紅燈之
    事實既可認定，異議人之聲明異議，經核顯無理由。然而，參照前開說明，移送
    機關即交通部公路局嘉義區監理所麻豆監理站，僅依道路交通管理處罰條例第五
    十三條之規定，裁處異議人新台幣三千六百元之罰鍰，而未依同條例第六十三條
    第一項第三款之規定，同時裁處記違規點數三點，於法亦有未合，故本院自應裁
    定將原處分予以撤銷，另為異議人如主文第二項所示之諭知，以資適法
六、據上論斷，應依道路交通案件處理辦法第二十條前段，裁定如主文。
中    華    民    國      九十      年       三       月      十四      日
                                臺灣臺南地方法院交通法庭
                                    法  官    陳  志  成
右正本證明與原本無異。
如不服本裁定，應於裁定送達後五日內向本院提出抗告狀( 應附繕本 )。
                                    書記官    黃  富  煜
中    華    民    國      九十      年        三      月      十六      日


司法院資訊處製作；財團法人民間司法改革基金會備份。
